Lucas Henrique Gonçalves da Silveira

Cel: (34) 9 9302-4043 Email: lucas.hgs03@gmail.com LinkedIn: Lucas Henrique Gonçalves da Silveira GitHub: @lucas-hgs

SOBRE

2 anos de experiência profissional como desenvolvedor, 8 meses com React Native. Fui responsável por arquitetar e criar o CRM de uma empresa multinacional utilizando Deluge, atualmente trabalhando como desenvolvedor mobile e criando aplicativos do zero até a publicação nas lojas.

EXPERIÊNCIAS

LHGS Soluções - Desenvolvedor React Native - Freelance (junho/2023 - atualmente)

• Realizando trabalhos com React Native para fornecer a solução que os clientes estão requisitando. Utilizando o que há de novo no mercado para integrar em seus projetos. Tecnologias: **React Native**, **TypeScript**, **React Query**, **REST API**, **MMKV**, **Shopify**, **Styled Components**, **testes**.

Freedom! - Desenvolvedor Deluge (novembro/2021 - novembro/2023)

• Responsável por criar e arquitetar todo o sistema do CRM da empresa utilizando a linguagem Deluge. Anteriormente todo o trabalho era feito através de planilhas do Google, com o CRM todo o trabalho do time de vendas e suporte foi automatizado com funções dinâmicas que atendiam às suas necessidades, além de também automatizar o setor financeiro da empresa e calcular os gastos e lucro da empresa. Tecnologias: Deluge, REST API, JavaScript.

Projeto Pessoal - Desenvolvedor React Native - (dezembro/2023 - atualmente) - GitHub do Repo

• Aplicação que está sendo desenvolvida com React Native CLI para criação e gerenciamento de notas e atividades. As Notas são anotações que permitem ao usuário digitar e inserir fotos. As Atividades são como lembretes para provas e avaliações. Tudo é salvo no próprio dispositivo, utilizando MMKV. Tecnologias: **React Native**, **TypeScript**, **MMKV**, **Shopify**, **testes**.

EDUCAÇÃO

Bacharelado em Sistemas de Informação (em andamento) - Universidade Estácio de Sá - JANEIRO DE 2019 - JULHO DE 2024

PRN - Coffstack (em andamento) - Coffstack - MAIO DE 2023 - ATUALMENTE

Curso que tem como principal objetivo orientar o desenvolvedor a se tornar um especialista em React Native, com as melhores práticas e ferramentas de mercado, fundamentos das tecnologias, conceitos avançados como Testes e Arquitetura.

OUTRAS TECNOLOGIAS / PROJETOS

Back-end - Node.js - O projeto consiste em uma aplicação para uma barbearia. Onde existe o cadastro de usuários, prestadores de serviço, agendamentos, etc. <u>GitHub do Repo</u>